【裁判字號】    88,訴,454
【裁判日期】    890126
【裁判案由】    重傷害
【裁判全文】
臺灣板橋地方法院刑事判決                          八十八年度訴字第四五四號
    公  訴  人  臺灣板橋地方法院檢察署檢察官
    被      告  丁○○
    指定辯護人  本院公設辯護人  丙○○
右列被告因重傷害案件，經檢察官提起公訴〔八十八年度偵字第一八七三號〕，本院
判決如左：
    主  文
丁○○傷害人之身體，因而致人於重傷，處有期徒刑年貳月。
    事  實
一、丁○○與乙○○係鄰居，於民國〔下同〕八十七年七月二十一日晚上十一時許，
    在臺北縣三峽鎮○○街三十四號前，雙方因細故生爭執，劉某預見毆擊人之眼臉
    部位，足致視能毀敗，仍信僅生普通傷害之結果，而以『普通傷害』之犯意，毆
    擊乙○○眼臉部位，致乙○○左眼球破裂併視網膜剝離、現左眼視力無光覺且無
    法回復之壹目視能毀敗之重傷害。
二、案經被害人乙○○訴由臺北縣警察局三峽分局報請臺灣板橋地方法院檢察署檢察
    官偵查起訴。
    理  由
一、訊據被告丁○○，辯稱：「當時，我根本沒有打告訴人，我只有搶椅子，告訴人
    有跌倒」、「我沒有打他〔告訴人〕」〔參見本院八十九年一月二十四日審判筆
    錄〕、「是他〔指告訴人〕先拿塑膠椅打我，我把它搶過來，也有推他，他才撞
    到眼睛」〔參見本院八十九年一月十五日訊問筆錄〕、「告訴人先用椅子打我，
    我只推他〔告訴人〕一把」、「是他自己撞到椅子」〔參見本院八十八年九月二
    十日訊問筆錄〕等。查：
    〔一〕右揭事實，業據告訴人指訴歷歷，與被告於警訊時坦承「我搶下他〔指告
          訴人〕的椅子，後來我們『互相還手』，才一下子，我就看到他的臉受傷
          了，我就自先回家」〔參見偵卷第二頁反面〕，互核相符，並有告訴人提
          出之診斷證明書參紙足佐〔參見偵卷第八頁及本院卷附診斷證明書〕。
    〔二〕告訴人所受前開傷害，係被告加傷，迭據告訴人訴明，與被告於警訊時供
          述前情相符，審酌被告供明「... 後來我們『互相還手』，才一下子，我
          就看到他的臉『受傷了』，『我就自先回家』」，堪認被告『還手』毆擊
          告訴人乙○○之際，原『無』『重傷』告訴人之決心，僅意在『普通傷害
          』，是其見告訴人『臉受傷了』，即先返家。告訴人受有事實欄所示之傷
          害，業據其提出診斷證明書參紙足參〔參見偵卷第八頁及本院卷附診斷證
          明書〕，本院卷附之診斷證明書載明「左眼球破裂併視網膜剝離」、「現
          左眼視力無光覺，無法回復」，足認告訴人之左眼之視能業已毀敗。按毆
          擊人之眼臉部位，足致視能毀敗，應為被告所得預見，乃被告竟以『普通
          傷害』之犯意，毆擊告訴人之眼臉部位致告訴人左眼視能毀敗，自無由卸
          責。
    〔三〕告訴人雖陳稱：「他〔指被告〕有酒醉，但喝多少我不清楚」〔參見偵卷
          第七頁正面〕，與被告供稱「我當時『沒有』喝酒」〔參見本院八十九年
          一月二十四日審判筆錄〕，貳者相歧，未便遽認被告於行為之際其對外界
          之判斷力有何較普通人顯然減退之情事。
    〔四〕被告固以前情置辯，細索被告答辯意旨，係指其將告訴人之『椅子』搶得
          『後』，『被告推告訴人壹把』、『告訴人跌倒』、『告訴人撞到椅子』
          成傷。惟若被告搶得於『椅子』後，『推告訴人壹把』而未加傷，則告訴
          人跌撞之方向，應『離』被告他去，曷從撞及被告手持之『椅子』？所辯
          上情未便遽信。又本院據告訴人陳述，傳、拘證人甲○○未著，致未能訊
          問，惟據前揭事證，已足認定右開事實，附此敘明。
    〔五〕本件事證明確，被告之右開犯行，堪予認定。
二、核被告所為，係犯刑法第二百七十七條第二項後段之傷害致重傷罪。爰審酌被告
    犯罪之動機、手段、所生危害及犯罪後之態度等一切情狀，量處如主文所示之刑
    。
據上論斷，應依刑事訴訟法第二百九十九條第一項前段，刑法第二百七十七條第二項
後段，判決如主文。
本案經檢察官郭學廉到庭執行職務
中      華      民      國      八十九      年    一      月   二十六   日
                                      臺灣板橋地方法院刑事第一庭
                                          法  官  陳  福  來
右正本證明與原本無異
如不服本判決應於送達後十日內向本院提出上訴狀
                                          書記官  陳  春  銘
中      華      民      國      八十九      年    一      月   三十一   日
附錄本案論罪科刑法條全文：
刑法第二百七十七條：
傷害人之身體或健康者，處三年以下有期徒刑、拘役或一千元以下罰金。
犯前項之罪因而致人於死者，處無期徒刑或七年以上有期徒刑；致重傷者，處三年以
上十年以下有期徒刑。


司法院資訊處製作；財團法人民間司法改革基金會備份。
